【裁判字號】    90,易,1618
【裁判日期】    900613
【裁判案由】    毒品危害防制條例
【裁判全文】
臺灣臺中地方法院刑事判決                          九十年度易字第一六一八號
    公  訴  人  臺灣臺中地方法院檢察署檢察官
    被      告  甲○○
右列被告因毒品危害防制條例案件，經檢察官提起公訴（九十年度毒偵字第七六０號
、第一七三七號），本院判決如左：
    主  文
甲○○連續施用第二級毒品，累犯，處有期徒刑柒月，扣案之第二級毒品安非他命計
柒小包（毛重分為參點陸公克、參點肆公克、參點零公克、零點捌公克、壹點捌公克
、貳點伍公克、貳點柒公克，毛重計拾柒點捌公克）沒收銷燬之；又連續持有第一級
毒品，累犯，處有期徒刑肆月，扣案之第一級毒品海洛因貳小包（分為驗餘淨重零點
零伍公克，包裝淨重零點參參公克、驗餘淨重零點柒壹公克，包裝淨重零點陸貳公克
）沒收銷燬之；主刑部分，應執行有期徒刑拾月。
    事  實
一、甲○○前曾於民國（以下同）八十五年間因違反麻醉藥品管理條例罪，經臺灣臺
    東地方法院判處有期徒刑五月，於八十五年七月十五日，易科罰金而執行完畢，
    猶未知悔改；又因施用毒品案件，經臺灣苗栗地方法院以八十九年度毒聲字第一
    六六八號裁定令入勒戒處所觀察、勒戒後，認無繼續施用毒品之傾向，而經臺灣
    苗栗地方法院檢察署檢察官於八十九年十月十九日以八十九年度毒偵字第二一０
    五號不起訴處分確定；嗣又基於施用第二級毒品安非他命之概括犯意，自九十年
    一月十九日起，至同年三月二十四日上午十一、十二時許止，在臺中縣烏日鄉僑
    仁國民小學操場旁及臺中縣太平市某不詳店名汽車旅館等處，以將安非他命放置
    在鋁薄紙上其下以火燒烤而吸食所產生煙霧之方式，連續施用第二級毒品安非他
    命多次；嗣為警分別於九十年一月二十日下午八時三十分許，在臺中縣烏日鄉○
    ○路○段三四一號前、及於九十年三月二十五日下午二時四十五分許，在臺中縣
    太平市○○路與長億一街口前查獲，並分別扣得第二級毒品安非他命三小包（毛
    重分為三．六公克、三．四公克、三．０公克，毛重計十．０公克）、及第二級
    毒品安非他命四小包（毛重分為０．八公克、一．八公克、二．五公克、二．七
    公克，毛重計七．八公克）；經依本院以九十年度毒聲字第一五九二號裁定送勒
    戒處所觀察、勒戒後，認有繼續施用毒品之傾向。
二、甲○○又另行起意，基於持有第一級毒品海洛因之概括犯意，於九十年一月十八
    日下午十一時許，在臺中縣烏日鄉僑仁國民小學旁，以新臺幣（以下同）四千元
    之價格，向綽號「黑狗」之姓名年籍不詳男子，購得第一級毒品海洛因一小包（
    驗餘淨重０．０五公克、包裝淨重０．三三公克）（起訴書誤植為０．五五公克
    ），嗣於九十年一月二十日下午八時三十分許，在臺中縣烏日鄉○○路○段三四
    一號前為警查獲，並扣得該第一級毒品海洛因一小包；又於同年一月二十四日下
    午十一、十二時許，在臺中縣太平市○○街某不詳店名加油站前，再以四千元之
    價格，向前開綽號「黑狗」之男子購得第一級毒品海因一小包（驗餘淨重０．七
    一公克，包裝淨重０．六二公克），而連續持有第一級毒品海洛因，嗣於九十年
    三月二十五日下午二時四十分許，在臺中縣太平市○○路與長億一街口前為警查
    獲，並當場扣得該第一級毒品海洛因一小包。
三、案經臺中市警察局第五分局、臺中縣警察局霧峰分局報請臺灣臺中地方法院檢察
    署檢察官偵查起訴。
    理  由
一、右揭事實，已據被告甲○○自白不諱，且於右揭時地經警查獲而採集之尿液、及
    扣案之白色粉末二小包分送臺中縣衛生局、臺中市衛生局、法務部調查局鑑驗之
    結果，其尿液中呈有甲基安非他命之陽性反應，扣案之白色粉末二小包均係第一
    級毒品海洛因等情，分有臺中縣衛生局九十年四月四日編號０一一五七二號檢驗
    尿水報告書、臺中市衛生局九十年四月四日煙毒尿液檢驗成績書、法務部調查局
    九十年四月三日與九十年四月十七日（九０）陸（一）字第九０一三六八五二號
    、00000000號鑑定通知書等各在卷可稽，是被告其確有施用第二級毒品
    安非他命，與持有第一級毒品海洛因犯行堪為認定；又被告其前曾因施用毒品案
    件，經臺灣苗栗地方法院以八十九年度毒聲字第一六六八號裁定令入勒戒處所觀
    察、勒戒後，認無繼續施用毒品之傾向，而經臺灣苗栗地方法院檢察署檢察官於
    八十九年十月十九日以八十九年度毒偵字第二一０五號不起訴處分確定；嗣又繼
    續施用第二級毒品安非他命為警查獲，經依本院以九十年度毒聲字第一五九二號
    裁定送勒戒處所觀察、勒戒後，認有繼續施用毒品之傾向等情，有臺灣苗栗地方
    法院檢察署檢察官八十九年度毒偵字第二一０五號不起訴處分書、臺灣臺中看守
    所九十年四月十二日九十中所正總字第一二五一號函所檢附之「有無繼續施用毒
    品傾向證明書」各一在卷可憑，是被告其於五年之內，再犯毒品危害防制條例第
    十條第二項之罪，經裁定送勒戒處所觀察、勒戒後，認有繼續施用毒品之傾向及
    持有第一級毒品二犯行，事證明確，犯行堪以認定。
二、核被告甲○○所為，係犯毒品危害防制條例第十條第二項之施用第二級毒品、同
    法第十一條第一項之持有第一級毒品二罪，而被告其持有第二級毒品之低度行為
    ，為所犯施用第二級毒品之高度行為所吸收，不另論罪；又被告其所犯上揭施用
    第二級毒品與持有第一級毒品二罪，先後均有數次之行為，且其時間緊接，所犯
    罪名與犯罪構成要件相同，顯係基於概括之犯意反覆為之，為連續犯，均依刑法
    第五十六條之規定以一罪論，並加重其刑；再被告所犯上開二罪間，犯意各別，
    罪名不同，應分論併罰；另被告前曾於八十五年間因違反麻醉藥品管理條例罪，
    經臺灣臺東地方法院判處有期徒刑五月，於八十五年七月十五日，易科罰金而執
    行完畢，此有臺灣臺中地方法院檢察署刑案資料查註紀錄表與臺灣高等法院被告
    全國刑案紀錄表各一紙在卷可據，其於五年之內，再犯本件有期徒刑以上之二罪
    ，均為累犯，均應依累犯規定加重其刑，並各遞加重之。爰審酌被告前已有多次
    施用毒品之紀錄，無視於毒品戕害其自身健康而再行犯之，惡性匪淺，惟念其於
    犯後坦承犯行，且一般煙毒犯者，於施用毒品成癮後，對於毒品有相當之依賴性
    ，戒除不易等一切情狀，分別量處如主文所示之刑，並定其應執行之刑，以示懲
    儆。末按如事實欄所載扣案之第一級毒品計二小包（驗餘淨重０．０五公克，包
    裝淨重０．三三公克、及驗餘淨重０．七一公克，包裝淨重０．六二公克）、第
    二級毒品安非他命計七小包（毛重分為三．六公克、三．四公克、三．０公克、
    ０．八公克、一．八公克、二．五公克、二．七公克），為毒品危害防制條例第
    二條第二項第一、二款所規定之毒品，為違禁物，應依毒品危害防制條例第十八
    條第一項前段規定宣告沒收銷燬之。
據上論斷，應依刑事訴訟法第二百九十九條第一項前段，毒品危害防制條例第十條第
二項、第十一條第一項、第二十條第三項、第十八條第一項前段，刑法第十一條前段
、第五十六條、第四十七條、第五十一條第五款，判決如主文。
中      華      民      國      九十      年      六    月     十三     日
                                        法  官   梁   堯   銘
右正本證明與原本無異。
如不服本判決，應於送達後十日內向本院提出上訴狀（須附繕本），上訴於臺灣高等
法院臺中分院。
                                        書記官
中      華      民      國      九十      年      六    月     十三     日
附錄論罪科刑法條
毒品危害防制條例第十條
施用第一級毒品者，處六月以上五年以下有期徒刑。
施用第二級毒品者，處三年以下有期徒刑。
毒品危害防制條例第十一條
持有第一級毒品者，處三年以下有期徒刑、拘役或新臺幣五萬元以下罰金。
持有第二級毒品者，處二年以下有期徒刑、拘役或新臺幣三萬元以下罰金。


司法院資訊處製作；財團法人民間司法改革基金會備份。
